# 对BT（建设—转让）业务财务处理方式的探讨与分析——基于商业实质的考量

提问人：映菱 时间：2014-10-14 11:37:53
雪中送炭呀，最近公司正好遇到了一个BT项目，但不是完全BT方式，是BT（施工+设计）承包方式，公司并不具有施工和设计资质，也不进行施工和设计工作，基本都有分包单位进行具体施工和设计工作，但公司实质上承担了项目总承包方的职责。财务账上的处理按照楼主的见解我的理解是这样的“ 1、支付施工款时 借：工程施工-合同成本/间接费用 贷：银行存款等 2 、按工程进度或工程结算报告下来时 借：长期应收款——BT项目回购基数 贷：工程结算 3 、工程完工时 借：主营业务成本 工程施工-合同毛利 贷：主营业务收入 同时 借：工程结算 贷：工程施工-合同成本/间接费用 工程施工-合同毛利 4 、确定了BT项目回购总款时 借：长期应收款——BT项目回购总款 贷：长期应收款——BT项目回购基数 未实现融资收益 楼主，请点评一下我的账务处理理解是否到位。 另外，BT项目的税务方面也是一个有争议的地方。个人理解是施工部分按照营业税建筑业税率3%差额征税，融资服务产生的收益按照营业税金融服务业的5%征税。 请问，楼主如何考虑BT项目的税务处理？

回答人：chenyiwei
账务处理大体上可行。但应注意建造合同收入和成本不是在完工时一次性确认的，而是应当在设计和建造期间随着提供劳务和建造合同的进度逐步确认。符合条件的可以用完工百分比法。

提问人：greenapple 时间：2014-10-27 17:11:04
项目公司同时提供建造服务的，建造期间，对于所提供的建造服务按照《企业会计准则第 15 号——建造合同》确认相关的收入和成本，建造合同收入按应收取对价的公允价值计量，同时确认长期应收款。这里的长期应收款何时确认？是在公司完工并审定工程造假后确认？还是按工程进度确认？长期应收款的金额如何计算？进入回购期后，回购基数指的是什么？是工程审定造价吗？回购总额是怎么计算的？

回答人：chenyiwei
长期应收款是随着完工进度逐步确认的。如果建造合同收入金额能够可靠计量，那么相应地，长期应收款的本金金额也应当是可以可靠计量的。

提问人：greenapple 时间：2014-10-28 10:34:46
陈版，长期应收款金额应当如何确认？按照合同约定的合同总金额乘以完工进度确认？

回答人：chenyiwei
如果BT合同约定在回购基数之外另外计息的，则按照回购基数乘以完工进度确认；如果合同约定的金额就是到期应收的总额，其中已包含利息在内，则需先把应收回购款总额折现到预计完工日，再乘以完工进度计算。

提问人：daowanlilai 时间：2015-08-20 10:48:07
您好，请问未提供建造服务的BT项目，每期按照长期应收款的摊余成本确认未实现融资收益，是确认到投资收益好，还是冲减财务费用好呢，若冲减财务费用会造成当期报表出现财务费用大额负数，直觉上感觉不妥当，感觉计入投资收益更好些，能给个说服性的答复么

回答人：chenyiwei
应确认为投资收益或利息收入（其他业务收入）。这里的利息收入本来就是日常业务（BT业务模式）的内在组成部分，不同于一般的银行存款等。